【裁判字號】    98,消債更,516
【裁判日期】    980722
【裁判案由】    更生事件
【裁判全文】
臺灣板橋地方法院民事裁定           98年度消債更字第516號
聲  請  人  甲○○
代  理  人  張金盛律師
上列當事人聲請消費者債務清理事件，本院裁定如下：
    主  文
聲請駁回。
    理  由
一、按法院就更生或清算之聲請為裁定前，得因利害關係人之聲
    請或依職權，以裁定為下列保全處分：(一)債務人財產之保
    全處分；(二)債務人履行債務及債權人對於債務人行使債權
    之限制；(三)對於債務人財產強制執行程序之停止；(四)受
    益人或轉得人財產之保全處分；(五)其他必要之保全處分，
    消費者債務清理條例第19條第1項定有明文 。依其立法理由
    ：「法院就更生或清算之聲請為裁定前，為防杜債務人財產
    減少，維持債權人間之公平受償及使債務人有重建更生之機
    會，有依債權人、債務人或依職權為一定保全處分之必要；
    其內容有：就債務人財產，包括債務人對其債務人之債權等
    ，為必要之保全處分、限制債務人履行債務及債權人對於債
    務人行使債權、對於債務人財產實施民事或行政執行程序之
    停止；又為確保將來詐害行為、偏頗行為經撤銷後，對受益
    人或轉得人請求回復原狀之強制執行，亦有對之施以保全處
    分之必要；另為求周延，明訂概括事由，許法院為其他必要
    之保全處分，爰設第一項」，可知消費者債務清理事件，係
    以債務人之財產為基礎，供債務人於一定條件下清理其無擔
    保之債務，故消債者債務清理事件之保全處分，其主要目的
    係為保持債務人之財產，避免債權人透過強制執行程序，或
    債務人透過處分財產之方式，致債務人財產減少，致喪失債
    務清理之最重要基礎。從而，究竟有無保全之必要，應以是
    否導致債務人財產減少為其最低限度要件，倘不涉及債務人
    財產減少之行為，均無依本條項以裁定加以限制之必要。
二、本件聲請意旨略為：伊所有臺北縣樹林市鎮○段第76地號土
    地及坐落其上門牌號碼為臺北縣樹林市鎮○街425巷10號9樓
    之1建物（下稱系爭房地 ）現受本院民事執行處97年度執全
    字第227號假扣押在案 ，為防杜債務人財產減少，維持債權
    人間公平受償及使債務人有重建之機會，爰依消費者債務清
    理條例第19條、第28條，聲請債務人財產之保全處分及對於
    債務人財產強制執行程序之停止等語。
三、經查，聲請人並未釋明於本院裁定准予更生程序前有何緊急
    或必要情形，且依聲請人陳報之內容，本院97年度執全字第
    227號強制執行程序，係假扣押程序 ，僅為保全債務人之財
    產，避免債務人任意處分財產，並未因此減少債務人之財產
    （有本院97執全字第227號查封登記函1份附卷可佐），並非
    終局強制執行案件，無礙於將來更生程序之進行與更生目的
    之達成，是以，並無停止該假扣押執行程序之必要。蓋假扣
    押之目的僅在於凍結聲請人之財產，非但不會使聲請人之財
    產減少，反可避免聲請人任意處分導致財產減少，並可作為
    日後全體債權人間公平受償之基礎，與聲請人所主張防杜債
    務人財產減少，維持債權人間公平受償及使債務人有重建之
    機會之意旨，並無違背。故聲請人聲請停止前揭假扣押之執
    行程序，聲請並無理由，應予駁回，爰裁定如主文。
中    華    民    國    98    年    7     月    22    日
                  民事第三庭  法  官  徐玉玲
上為正本係照原本作成
如不服本裁定，應於裁定送達後10日內，以書狀向本院提出抗告
，並繳納抗告費新臺幣1 千元
中    華    民    國    98    年    7     月    23    日
                              書記官  陳靜怡


司法院資訊處製作；財團法人民間司法改革基金會備份。
